臺灣新竹地方法院刑事判決　　　　　　　 94年度訴字第765號
　　公　訴　人　臺灣新竹地方法院檢察署檢察官
　　被　　　告　丙○○
上列被告因違反毒品危害防制條例案件，經檢察官提起公訴（94
年度毒偵字第1711號），本院依簡式審判程序判決如下：
    主  文
丙○○連續施用第一級毒品，累犯，處有期徒刑陸月，如易科罰
金，以佰元折算壹日。扣案之注射針筒壹支，沒收。
    事  實
一、丙○○前於民國82年間，因違反肅清煙毒條例案件，經本
    院於82年4月29日以82年度訴字第271號判處有期徒刑3年8月
    確定，並於83年11月23日假釋出監，保護管束期滿日為86年
    1月10日，因其於假釋期間犯罪，遭撤銷假釋，尚有殘刑2年
    1月18日。其於假釋期間即於84年間，因違反肅清煙毒條
    例案件，經本院於85年4月29日以84年度訴字第1314號判處
    有期徒刑3年10月確定；又於84年間，因殺人未遂案件，經
    本院於85年7月29日以84年度訴字第1194號判處有期徒刑2
    年7月確定，上開2案件，嗣經本院以85年度聲字第857號裁
    定應執行有期徒刑6年2月確定。丙○○接續執行上開之殘
    刑及之執行刑，嗣於89年5月12日再度假釋出監，迄至93
    年4月5日因假釋期滿未經撤銷，視為執行完畢。
二、丙○○前於89年間，因施用毒品案件，經臺灣士林地方法院
    以89年度毒聲字第1825號裁定送觀察、勒戒後，認有繼續施
    用毒品傾向，再經該院以89年度毒聲字第1941號裁定令入戒
    治處所施以強制戒治1年，嗣於90年3月12日因停止戒治而出
    所，迄至90年10月23日因保護管束期滿而執行強制戒治完畢
    。
三、丙○○仍不知悔改，復於上開強制戒治執行完畢後之5年內
    ，另基於施用第一級毒品海洛因之概括犯意，自94年4月間
    某日起至94年9月3日上午5時止，在新竹市○○街150巷5號
    住處，以注射針筒將第一級毒品海洛因注射入體內之方式，
    連續施用第一級毒品海洛因多次，平均2日施用一次。嗣於
    94年9月3日上午9時許，在偵查機關尚未發覺丙○○施用毒
    品犯罪前，丙○○將注射毒品所用針筒交予其妹乙○○，委
    託乙○○撥打110代理自首，經西門派出所警員甲○○、鄭
    孝義前往新竹市○○街150巷5號處理，丙○○坦承犯行，並
    表示願意接受裁判，為警在上址查扣丙○○所有、供施用第
    一級毒品海洛因所用之注射針筒1支。
四、案經新竹市警察局第一分局報請臺灣新竹地方法院檢察署檢
    察官偵查起訴。
    理  由
甲、程序部分：
    本件被告丙○○所犯施用毒品罪，係非死刑、無期徒刑、最
    輕本刑為3年以上有期徒刑之罪，被告於本院準備程序進行
    中，就被訴事實為有罪之陳述，經本院合議庭認合於刑事訴
    訟法第273條之1第1項之規定，裁定進行簡式審判程序，合
    先敘明。
乙、實體部分：
一、證據
（一）訊據被告丙○○就事實三所載犯罪事實，於本院準備程序
      、審理時均坦承不諱，而被告於94年9月3日為警查獲所採
      集之尿液，經送台灣檢驗科技股份有限公司檢驗結果，呈
      海洛因經人體代謝後之嗎啡陽性反應，此有受檢人真實姓
      名代號對照表、台灣檢驗科技股份有限公司於94年9月23
      日出具之編號CH/2005/90422號濫用藥物尿液檢驗報告各1
      份附卷可稽。並有卷附之查獲現場、扣案物照片共3幀及
      扣案之注射針筒1支可資佐證，是認被告上開自白內容應
      與事實相符。
（二）被告前於89年間，因施用毒品案件，經臺灣士林地方法院
      以89年度毒聲字第1825號裁定送觀察、勒戒後，認有繼續
      施用毒品傾向，再經該院以89年度毒聲字第1941號裁定令
      入戒治處所施以強制戒治1年，嗣於90年3月12日因停止戒
      治而出所，迄至90年10月23日因保護管束期滿而執行強制
      戒治完畢等情，有臺灣高等法院被告前案紀錄表、在監在
      押全國紀錄表及臺灣新竹地方法院檢察署刑案資料查註紀
      錄表在卷足按，是被告於上開強制戒治執行完畢後5年內
      再犯本案施用毒品犯行等事實，堪足認定。
（三）綜上所述，本件事證已臻明確，被告施用第一級毒品海洛
      因犯行，堪予認定，自應依法予以論科。
二、論罪科刑
（一）核被告丙○○所為，係犯毒品危害防制條例第10條第1項
      之施用第一級毒品罪。其施用第一級毒品海洛因前之持有
      第一級毒品海洛因之低度行為，為施用第一級毒品海洛因
      之高度行為所吸收，不另論罪。
（二）又被告先後多次施用第一級毒品，時間緊接、手法相同，
      所犯之罪名及犯罪構成要件均相同，顯係基於概括犯意反
      覆為之，為連續犯，依刑法第56條之規定，論以連續施用
      第一級毒品罪，並加重其刑。
（三）被告在偵查機關尚未發覺其施用毒品犯罪前，將注射針筒
      交予其妹乙○○，委託乙○○撥打110報案以代理自首等
      情，業據證人乙○○於本院證述綦詳，核與證人即西門派
      出所警員甲○○於本院證述查獲情況相符，是認證人乙○
      ○所證述代理投案之情，堪足採信。參以被告迭於警詢、
      偵訊及本院審理中均坦承犯行，亦認其有接受裁判之意，
      符合自首之規定，依刑法第62條前段之規定，減輕其刑。
（四）被告前於82年間，因違反肅清煙毒條例案件，經本院於
      82年4月29日以82年度訴字第271號判處有期徒刑3年8月確
      定，並於83年11月23日假釋出監，保護管束期滿日為86年
      1月10日，因其於假釋期間犯罪，遭撤銷假釋，尚有殘刑2
      年1月18日。其於假釋期間即於84年間，因違反肅清煙
      毒條例案件，經本院於85年4月29日以84年度訴字第1314
      號判處有期徒刑3年10月確定；又於84年間，因殺人未遂
      案件，經本院於85年7月29日以84年度訴字第1194號判處
      有期徒刑2年7月確定，上開2案件，嗣經本院以85年度聲
      字第857號裁定應執行有期徒刑6年2月確定。丙○○接續
      執行上開之殘刑及之執行刑，嗣於89年5月12日再度
      假釋出監，迄至93年4月5日因假釋期滿未經撤銷，視為執
      行完畢等情，有臺灣高等法院被告前案紀錄表、臺灣新竹
      地方法院檢察署刑案資料查註紀錄表附卷可佐，被告前受
      有期徒刑之執行完畢後，其於5年以內再犯本件有期徒刑
      以上之罪，為累犯，應依刑法第47條之規定，遞加重其刑
      。
（五）被告有上開刑之加重及減輕事由，依法應先加重其刑再減
      輕其刑。
（六）爰審酌被告無視法令之禁止，前已因施用毒品案件，經本
      院裁定觀察勒戒、強制戒治後，仍施用足以導致精神障礙
      及生命危險之成癮性毒品，顯無悔改之意，兼以施用毒品
      所生危害以自戕健康為主，及其施用期間長短，犯後坦承
      犯行等一切情狀，量處如主文所示之刑，並諭知易科罰金
      之折算標準。
三、扣案之注射針筒1支，為被告所有、供施用第一級毒品海洛
    因所用之物，已據其到院供承在卷無訛，依刑法第38條第1
    項第2款之規定，併予宣告沒收。
四、據上論斷，應依刑事訴訟法第273條之1第1項、299條第1項
    前段，毒品危害防制條例第10條第1項，刑法第11條、第56
    條、第47條、第62條前段、第38條第1項第2款，罰金罰鍰提
    高標準條例第2條，判決如主文。
本案經檢察官許恭仁到庭執行職務。
中　　華　　民　　國　　94　　年　　11　　月　　28　　日
                   刑事第一庭法    官  黃美文
以上正本證明與原本無異。
如不服本判決，應於判決送達後10日內向本院提出上訴狀 (應附
繕本 )，上訴於臺灣高等法院。
中　　華　　民　　國　　94　　年　　11　　月　　28　　日
                             書 記 官  陳秀子
附錄論罪科刑法條：
毒品危害防制條例第10條第1項：
施用第一級毒品者，處6月以上5年以下有期徒刑。
